臺灣板橋地方法院刑事判決　　　　　　 100年度易字第2284號
公　訴　人　臺灣板橋地方法院檢察署檢察官
被　　　告　江建隆
上列被告因竊盜案件，經檢察官提起公訴（100 年度偵字第1484
1 號），本院依簡式審判程序，判決如下：
    主  文
江建隆共同攜帶兇器竊盜，累犯，處有期徒刑玖月。扣案之綠色
膠帶壹捆、萬能夾壹支、尖嘴鉗壹支、米色手提袋壹只均沒收之
。
    事  實
一、江建隆前於民國89年間因施用毒品案件，經臺灣桃園地方法
    院以89年度桃簡字第26號判處有期徒刑6 月確定；又於同年
    間因販賣毒品及轉讓毒品案件，經同院以89年度訴字第1175
    號各判處有期徒刑7 年2 月、7 月，應執行有期徒刑7 年6
    月，江建隆不服而提起上訴，經臺灣高等法院以90年度上訴
    字第2733號判決上訴駁回確定；復於90年間因竊盜案件，經
    臺灣新竹地方法院以90年度竹簡字第436 號判處有期徒刑6
    月確定；再於91年間因搶奪案件，經本院以91年度訴字第10
    5 號判處有期徒刑9 月確定；乃入監接續執行，嗣經本院以
    96年度聲減字第5515號裁定除前揭販賣毒品罪所處有期徒刑
    7 年2 月外，其餘刑罰均予以減刑，並應合併執行有期徒刑
    7 年3 月又15日確定，於97年7 月9 日縮短刑期假釋出監，
    於98年6 月16日縮刑期滿而假釋未經撤銷，視為已執行完畢
    （於本案構成累犯）。
二、詎江建隆猶不知悔改，與張森得（另行審結）意圖為自己不
    法之所有，共同基於攜帶兇器竊盜之犯意聯絡，於100 年5
    月31日凌晨2 時27分許，由張森得攜帶其所有之米色手提袋
    1 只內裝綠色膠帶1 捆及客觀上對於人之生命、身體、安全
    構成威脅而具有危險性並可供兇器使用之萬能夾、尖嘴鉗各
    1 支，江建隆則攜帶其所有且亦可供兇器使用之美工刀1 支
    ，一同前往位於新北巿新莊區○○路377 巷底之「忠承星鑽
    」第8 期工地附近，欲進入該工地內竊取電纜線，其2 人先
    在該工地入口處外撿拾不詳人士棄置但可供兇器使用之油壓
    剪1 支後，進入該工地內（無故侵入他人建築物部分未據告
    訴）竊取束帶1 捆，擬供綑綁電纜線之用。惟適遭該工地保
    全黃文賢透過監視錄影畫面發現上情，旋即報警於同日時30
    分許到場查獲，並扣得張森得所有之上開米色手提袋1 只、
    綠色膠帶1 捆、萬能夾、尖嘴鉗各1 支、江建隆所有之美工
    刀1 支及油壓剪1 支、束帶1 捆（業經黃文賢立據領回），
    江建隆及張森得始未繼續竊取電纜線得逞。
三、案經新北巿政府警察局新莊分局移請臺灣板橋地方法院檢察
    署檢察官偵查起訴。
    理  由
一、本案被告江建隆所犯係死刑、無期徒刑、最輕本刑為3 年以
    上有期徒刑以外之罪，其於準備程序中就被訴事實為有罪之
    陳述，經本院告知簡式審判程序之旨，並聽取公訴人、被告
    之意見後，經裁定進行簡式審判程序，合先敘明。
二、上揭犯罪事實，業據被告於警詢、偵查中及本院審理時供承
    不諱，並經同案被告張森得於警詢及偵查中陳明屬實，復據
    證人黃文賢於警詢時證述明確，且有新北巿政府警察局新莊
    分局中平所搜索扣押筆錄、扣押物品目錄表各1 份、監視錄
    影畫面翻拍照片2 張、查獲現場暨扣押物品照片5 張、贓物
    認領保管單1 紙附卷可稽，另有被告及同案被告江建隆持有
    之米色手提袋1 只、綠色膠帶1 捆及萬能夾、尖嘴鉗、美工
    刀、油壓剪各1 支扣案可資佐證，足認被告自白確與事實相
    符，堪值採信。是本案事證明確，被告犯行堪以認定，應予
    依法論罪科刑。
三、按刑法第321 條第1 項第3 款之攜帶兇器竊盜罪，係以行為
    人攜帶兇器竊盜為其加重條件，此所謂兇器，其種類並無限
    制，凡客觀上足對人之生命、身體、安全構成威脅，具有危
    險性之兇器均屬之，且祇須行竊時攜帶此種具有危險性之兇
    器為已足，並不以攜帶之初有行兇之意圖為必要（最高法院
    79年臺上字第5253號判例意旨參照）。質之被告及同案被告
    張森得共同攜至上址工地內之萬能夾、尖嘴鉗、油壓剪，均
    為鐵製材質且質地堅硬，而被告另攜帶之美工刀1 支，亦有
    鋒利之刀片，皆屬足以殺傷人生命、身體之器械，顯為具有
    危險性之兇器。是核被告所為，係犯刑法第321 條第1 項第
    3 款之攜帶兇器竊盜罪。被告與張森得就上開攜帶兇器竊盜
    犯行，有犯意聯絡與行為分擔，為共同正犯。又被告受有如
    事實欄所示有期徒刑之宣告，於97年7 月9 日縮短刑期假釋
    出監，於98年6 月16日縮刑期滿而假釋未經撤銷，視為已執
    行完畢，此有臺灣高等法院被告前案紀錄表1 件在卷足憑，
    其於5 年內故意再犯本案有期徒刑以上之罪，為累犯，應依
    刑法第47條第1 項規定加重其刑。爰審酌被告攜帶對人之生
    命、身體、安全構成威脅之上開工具進入他人工地內竊取財
    物，雖未持以傷人，惟已嚴重危害社會秩序，兼衡其犯罪動
    機、目的、手段、竊得財物之價值非鉅以及犯罪後坦承犯行
    之態度等一切情狀，量處如主文所示之刑，以資懲儆。
四、扣案之米色手提袋1 只、綠色膠帶1 捆及萬能夾、尖嘴鉗各
    1 支，均係共犯張森得所有且預備供竊盜所用之物，業據其
    供陳在卷，均應依刑法第38條第1 項第2 款規定宣告沒收之
    。至扣案之油壓剪1 支，則據被告及同案被告張森得供稱係
    其等在上址工地入口處外拾得等語，並非其2 人所有之物，
    而扣案之美工刀1 支，亦經被告陳稱係其平日白天上班作粗
    工要拆磁磚箱子所用之物等語，並非供或預備供行竊所用之
    工具，復查無其他積極證據足認扣案之上開油壓剪及美工刀
    確係被告或其共犯所有且供或預備供本案竊盜所用之物，故
    均不予宣告沒收，附此敘明。
據上論斷，應依刑事訴訟法第273 條之1 第1 項、第299 條第1
項前段，刑法第28條、第321 條第1 項第3 款、第47條第1 項、
第38條第1 項第2 款，判決如主文。
本案經檢察官吳孟竹到庭執行職務。
中    華    民    國   100    年    9     月    14    日
                  刑事第二十一庭    法  官  王瑜玲
以上正本證明與原本無異
如不服本判決應於送達後10日內向本院提出上訴狀
                                    書記官  林君縈
中    華    民    國   100    年    9     月    14    日
附錄本案論罪科刑法條全文：
中華民國刑法第321條
（加重竊盜罪）
犯竊盜罪而有下列情形之一者，處6 月以上、5 年以下有期徒刑
，得併科新臺幣10萬元以下罰金：
一、侵入住宅或有人居住之建築物、船艦或隱匿其內而犯之者。
二、毀越門扇、牆垣或其他安全設備而犯之者。
三、攜帶兇器而犯之者。
四、結夥三人以上而犯之者。
五、乘火災、水災或其他災害之際而犯之者。
六、在車站、埠頭、航空站或其他供水、陸、空公眾運輸之舟、
    車、航空機內而犯之者。
前項之未遂犯罰之。